臺灣臺中地方法院刑事判決
111年度訴字第1118號
公  訴  人  臺灣臺中地方檢察署檢察官
被      告  邱議德


選任辯護人  許琬婷律師
            林盛煌律師
上列被告因違反毒品危害防制條例案件，經檢察官提起公訴（11
0年度偵字第34997號、111年度偵字第7381號），本院判決如下
：
    主    文
邱議德犯如附表一編號1至2所示之罪，各處如附表一編號1至2所
示之刑及沒收。應執行有期徒刑壹年拾月，沒收部分併執行之。
　　犯罪事實
一、邱議德明知甲基安非他命、3,4-亞甲基雙氧甲基安非他命（
    MDMA）、3,4-亞甲基雙氧安非他命（MDA）均屬毒品危害防
    制條例第2條第2項第2款所列管之第二級毒品，4-甲基甲基
    卡西酮、甲基-N,N-二甲基卡西酮、硝甲西泮、5-甲氧基-N-
    甲基-N-異丙基色胺、愷他命、甲氧基-N-乙基-N-異丙基色
    胺、3,4-亞甲基雙氧-N、N-二甲基安非他命、3,4-亞甲基雙
    氧苯基乙基胺戊酮、2-(4-溴-2,5-二甲氧基苯基）-N-(2-甲
    氧基苯甲基）乙胺均屬同條例第2條第2項第3款所列管之第
    三級毒品，硝西泮屬同條例第2條第2項第4款所列管之第四
    級毒品，均不得非法持有（第三級毒品不得持有純質淨重5
    公克以上）、販賣，仍分別為下列行為：
  ㈠基於販賣第三級毒品愷他命以營利之犯意，先於不詳時、地
    取得附表二編號1至7所示毒咖啡包與數量不詳之愷他命後，
    透過通訊軟體微信，以暱稱「MC娛樂」之帳號，發布「進口
    鐵觀音2節3800、4節7500」【指愷他命2公克售價新臺幣（
    下同）3,800元、4公克售價7,500元】、「瑪莎與熊、克羅
    心、Aape全館一律600、買五送一」（指外包裝「瑪莎」等
    毒咖啡包每包售價600元，買5送1）、「益生菌直走600」（
    指外包裝「益生飲」毒咖啡包每包售價600元）、「黑色牛
    牛海豚原料迷幻首選直走1000」（指外包裝「精氣神瑪卡」
    毒咖啡包每包售價1,000元）、丸子綠色鑽石直走1000（指
    扣案之綠色錠劑每顆售價1,000元）等內容之販毒廣告，並
    與蘇世和聯繫販賣毒品事宜，雙方達成合意後，邱議德即於
    民國110年10月26日凌晨2時許，前往臺中市○○區○○路00號7-
    11便利商店上安門市門口前，以11,000元之代價，販賣交付
    重量約6公克之第三級毒品愷他命1包予蘇世和，並向蘇世和
    收取販賣愷他命價金11,000元而完成交易。
  ㈡遭警方查獲持有毒品之蘇世和配合警方追查其毒品來源，警
    方乃委由無購買含有毒品成分之毒咖啡包、愷他命真意之蘇
    世和佯裝買家配合查緝，並在警方監控下，喬裝購毒者詢問
    ：「有營業嗎」、「我明天要拿50銅板跟20煙，你控機應該
    有跟你」等語，邱議德回以「幾點要的呢？」、「我先準備
    好」、「庫柏力克熊一包700」、「ig（即Instagram）2個1
    000給你」等文字內容，雙方以通訊軟體微信磋商交易細節
    ，達成於110年10月27日晚上20時許買賣毒咖啡包50包（含
    外包裝「Instagram」35包、外包裝「益生飲」15包）2萬元
    、愷他命20公克35,000元，共計55,000元之合意，交易地點
    為臺中市○區○○○街00號附近。嗣邱議德即依約備妥外包裝「
    Instagram」35包、外包裝「益生飲」15包，共50包毒咖啡
    包、愷他命2包（驗餘淨重分別為14.9426公克、3.8428公克
    ），並於當日晚間8時10分許，在臺中市○區○○○街00號前，
    遭陪同蘇世和前往而在場埋伏之員警當場表明查緝，並以現
    行犯逮捕，邱議德因而未完成販賣含「第二級毒品甲基安非
    他命、3,4-亞甲基雙氧甲基安非他命（MDMA）、第三級毒品
    3,4-亞甲基雙氧-N、N-二甲基安非他命、3,4-亞甲基雙氧苯
    基乙基胺戊酮、4-甲基甲基卡西酮、甲基-N,N-二甲基卡西
    酮、第四級毒品硝西泮」成分之外包裝「Instagram」毒咖
    啡包、含「第三級毒品4-甲基甲基卡西酮、甲基-N,N-二甲
    基卡西酮、硝甲西泮與第四級毒品硝西泮」成分之外包裝「
    益生飲」毒咖啡包、第三級毒品愷他命而未遂，且為警當場
    扣得附表二編號1至10所示之物。
二、案經臺中市政府警察局第五分局移送臺灣臺中地方檢察署檢
    察官偵查起訴。
　　理　　由
壹、證據能力部分
一、按被告以外之人於審判外之言詞或書面陳述，除法律有規定
    者外，不得作為證據。被告以外之人於審判外之陳述，雖不
    符刑事訴訟法第159條之1至第159條之4之規定，而經當事人
    於審判程序同意作為證據，法院審酌該言詞陳述或書面陳述
    作成時之情況，認為適當者，亦得為證據；當事人、代理人
    或辯護人於法院調查證據時，知有刑事訴訟法第159條第1項
    不得為證據之情形，而未於言詞辯論終結前聲明異議者，視
    為有前項之同意，刑事訴訟法第159條第1項、第159條之5分
    別定有明文。查本院以下引用之被告以外之人於審判外之陳
    述除前項外，檢察官、被告邱議德及其辯護人均對於證據能
    力均不爭執，同意作為證據使用（見本院卷第107頁），且
    於言詞辯論終結前均未聲明異議，本院審酌該等證據核無違
    法取證或證明力顯然過低之情事，依各該陳述作成時之狀況
    ，並無不適當或顯不可信之情形，自均有證據能力。
二、下列所引用之非供述證據，均與本案事實具有自然關聯性，
    且查無事證足認有違背法定程式或經偽造、變造所取得等證
    據排除之情事，復均經依刑事訴訟法第164條、第165條踐行
    調查程序，檢察官、被告及其辯護人對此部分之證據能力亦
    均不爭執，同意作為證據使用（見本院卷第107頁），堪認
    均有證據能力。
貳、實體部分
一、認定犯罪事實之證據及理由：
  ㈠上揭犯罪事實，業據被告於警詢、偵訊、本院準備程序與審
    理時均坦承不諱（見偵34997卷第35頁至第39頁、第137頁至
    第141頁、本院卷第104頁、第181頁），核與證人蘇世和於
    警詢、偵訊（見偵34997卷第43頁至第45頁、第153頁至第15
    6頁）證述情節相符，並有偵查報告、臺中市政府警察局第
    五分局搜索扣押筆錄暨扣押物品目錄表、查獲現場照片、扣
    案物照片、毒品初驗蒐證照片、行動電話微信通訊軟體暱稱
    畫面、對話紀錄及販毒廣告截圖、扣案蘋果廠牌iPhone黑色
    行動電話蒐證照片、監視器錄影畫面截圖、車輛詳細資料報
    表、衛生福利部草屯療養院110年11月3日草療鑑字第1101000540
    號鑑驗書、內政部警政署刑事警察局111年1月24日刑鑑字第
    1108043340號鑑定書、衛生福利部草屯療養院110年10月28日草
    療鑑字第1101200215號鑑驗書、贓證物品照片附卷可稽（見
    偵34997卷第31頁至第32頁、第47頁至第53頁、第57頁至第9
    5頁、第267頁至第273頁、第281頁至第289頁、偵7381卷第1
    61頁至第163頁、第187頁至第191頁、第209頁至第215頁）
    。復有扣案如附表二編號1至7所示之毒品，附表二編號8所
    示作為販賣毒品聯繫使用之行動電話可資佐證；而扣案附表
    二編號1至7所示之毒品經送驗結果，分別檢出如附表二備註
    欄所示毒品成分，有內政部警政署刑事警察局111年1月24日
    刑鑑字第1108043340號鑑定書、衛生福利部草屯療養院110年10
    月28日草療鑑字第1101200215號鑑驗書附卷可證（見偵34997
    卷第281頁至第289頁）。從而，被告前揭自白與事實相符，
    洵堪採信。
  ㈡按販賣毒品係違法行為，非可公然為之，亦無公定價格，且
    容易分裝、增減份量，而買賣之價格，可能隨時依交易雙方
    關係之深淺、購毒者之資力、需求量及對行情之認知、毒品
    來源是否充裕、查緝是否嚴謹、風險大小等情形，而異其標
    準，非可一概而論，從而販賣之利得，除販賣之價量俱臻明
    確外，委難查得實情，然販賣者從價差或量差中牟利之方式
    雖異，其意圖營利之販賣行為則無二致。上訴人辯稱無營利
    意圖，致無法查得其販賣毒品之實際利得若干。然毒品量微
    價高，取得不易，政府懸為厲禁，凡販賣毒品者，茍無利益
    可圖，應無甘冒危險，而平價供應他人施用之理，因此其取
    得毒品之價格必較出售之價格低廉，或以同一價格售賣而減
    少毒品之份量，而從中賺取差價牟利無疑（最高法院103年
    度台上字第3862號判決意旨參照）。被告於偵訊供稱：販賣
    毒品是因為我自己有施用毒品，販賣毒品賺自己吃的，這樣
    比較省，毒咖啡包進貨成本1包300元，愷他命1克1,600元，
    我於110年10月26日以愷他命6克11,000元出售給證人蘇世和
    ，110年10月27日約定以愷他命20克35000元及毒咖啡包50包
    2萬元出售給證人蘇世和等語（見偵34997卷第139頁）。足
    認被告確係基於營利之意圖而為販賣毒品行為無疑。
  ㈢綜上所述，本案事證明確，被告犯行均堪以認定，應依法論
    科。
二、論罪科刑：
　㈠109年7月15日修正施行之毒品危害防制條例增定第9條第3項
    ，以「犯前5條之罪（按：即毒品危害防制條例第4條至第8
    條）而混合2種以上之毒品者，適用其中最高級別毒品之法
    定刑，並加重其刑至二分之一」。該條項所稱之「混合」，
    係指將2種以上之毒品摻雜調合，無從區分而言（如置於同
    一包裝），考其立法目的，係因目前毒品查緝實務，施用混
    合毒品之型態日益繁多，且因混合毒品之成分複雜，施用後
    所造成之危險性及致死率均高於施用單一種類者，為加強遏
    止混合毒品之擴散，爰增定犯毒品危害防制條例第4條至第8
    條之罪，而有混合2種以上毒品之情形者，加重其刑至二分
    之一。此規定係就犯罪類型變更之個別犯罪行為予以加重，
    當屬刑法分則加重之性質而成為另一獨立之罪，如其混合二
    種以上毒品屬不同級別，應依最高級別毒品所定之法定刑，
    並加重其刑至二分之一，如屬同一級別者，因無從比較高低
    級別，則依各該級別毒品所定之法定刑，加重其刑至二分之
    一。經查，扣案如附表二編號2、4所示毒咖啡包，經鑑驗結
    果分別含有附表二編號2、4備註欄所示毒品成分，有衛生福利
    部草屯療養院110年10月28日草療鑑字第1101200215號鑑驗書
    及110年11月3日草療鑑字第1101000540號鑑驗書、內政部警
    政署刑事警察局111年1月24日刑鑑字第1108043340號鑑定書
    附卷可憑（見偵34997卷第267頁至第273頁、第281頁至第28
    9頁），均係同一包裝內摻雜調合有2種以上之毒品，自屬該
    項所稱之混合2種以上之毒品，適用其中最高級別毒品之法
    定刑，並加重其刑至二分之一。
　㈡核被告就犯罪事實欄一㈠所為，係犯毒品危害防制條例第4條
    第3項之販賣第三級毒品罪；就犯罪事實欄一㈡所為，係犯毒
    品危害防制條例第4條第6項、第3項之販賣第三級毒品未遂
    罪（愷他命2包部分）及同條例第9條第3項、第4條第6項、
    第2項、第3項、第4項之販賣第二級毒品而混合二種以上毒
    品未遂罪（外包裝「Instagram」、「益生飲」毒咖啡包部
    分）。被告就犯罪事實欄一㈡持有第二級毒品及第三級毒品
    純質淨重5公克以上之低度行為，應為其販賣之高度行為所
    吸收，均不另論罪。起訴意旨認被告就犯罪事實欄一㈡所為
    係犯毒品危害防制條例第4條第6項、第2項之販賣第二級毒
    品、第三級毒品未遂罪，容有未洽，惟其起訴之基本社會事
    實同一，並經本院於審理時告知被告上開變更後之罪名（見
    本院卷第173頁至第174頁），無礙於被告防禦權之行使，本
    院應予審理，並依法變更起訴法條。
  ㈢被告就犯罪事實欄一㈡所為，係以一行為同時觸犯販賣第三級
    毒品未遂及販賣第二級毒品而混合二種以上之毒品未遂犯行
    ，應論以一行為觸犯上開二罪名之想像競合犯，從一重以販
    賣第二級毒品而混合二種以上毒品未遂罪處斷。被告所犯上
    開2罪，犯意各別，行為互異，應分論併罰。
  ㈣被告就犯罪事實欄一㈡所販賣之毒品咖啡包內，混合2種以上
    毒品，應依毒品危害防制條例第9條第3項規定加重其刑。
  ㈤法院於審酌被告是否適用累犯規定而加重其刑時，訴訟程序
    上應先由檢察官就前階段被告構成累犯之事實，以及後階段
    應加重其刑之事項，主張並具體指出證明方法後，法院才需
    進行調查與辯論程序，而作為是否加重其刑之裁判基礎。前
    階段構成累犯事實為檢察官之實質舉證責任，後階段加重量
    刑事項為檢察官之說明責任，均應由檢察官分別負主張及具
    體指出證明方法之責（最高法院110年度台上字第5660號刑
    事判決參照）。查被告於本案構成累犯之前提事實，有矯正
    簡表、被告之臺灣高等法院被告前案紀錄表及本院105年度
    豐簡字第522號簡易判決在卷可參；而就應否加重其刑之說
    明責任，檢察官亦於本院審理時指出被告於105年間因持有
    第三級毒品純質淨重20公克以上，經本院以105年度豐簡字
    第522號簡易判決判處有期徒刑3月，該次案件被告持有愷他
    命9包及6瓶，愷他命純質淨重已將近50公克，並持有含4-甲
    基甲基卡西酮成分的咖啡包29包，該部分純質淨重7.68公克
    ，其持有毒品執行完畢後5年內又犯本案，構成累犯，毒品
    的種類雷同，其由持有提升到販賣的程度，原來的刑罰無法
    達到矯正的效果，被告的惡性與對刑罰反應力薄弱，應加重
    其刑。是以，被告前因違反毒品危害防制條例案件，經本院
    以105年度豐簡字第522號簡易判決判處有期徒刑3月確定，
    於106年2月24日易服社會勞動改易科罰金執行完畢，5年以
    內故意再犯本件有期徒刑以上之罪，為累犯，審酌被告前經
    判刑確定後再犯相同類型之本案，且由原有持有毒品行為提
    升到販賣毒品行為，顯見其前罪之徒刑執行無成效，對刑罰
    反應力薄弱，爰依刑法第47條第1項規定加重其刑。　
  ㈥被告就犯罪事實欄一㈡已著手於販賣第二級毒品而混合二種以
    上之毒品行為之實行，惟因證人蘇世和自始即無購買毒品真
    意而未遂，其所生危害既較既遂犯輕，爰依刑法第25條第2
    項之規定減輕其刑。又被告於偵訊及本院審理時就前開犯罪
    事實欄一㈠、㈡犯行均坦承不諱，均應依毒品危害防制條例第
    17條第2項規定減輕其刑。
  ㈦按毒品危害防制條例第17條第1項規定，犯第4條至第8條、第
    10條或第11條之罪，供出毒品來源，因而查獲其他正犯或共
    犯者，減輕或免除其刑。查本案查獲被告販賣毒品犯行後，
    主動供出毒品來源為微信暱稱「在續一個住宿」（後改為「
    門清一摸三」），經警於110年10月28日執行誘捕偵查而於
    當日查獲枋啓耕及王瑞儀等人，後續並進而查獲其等之共犯
    紀岳廷及高俊明等人，且枋啓耕、王瑞儀、紀岳廷及高俊明
    業經臺灣臺中地方檢察署檢察官以110年度偵字第35401號、
    40044號起訴，經本院以111年度訴字第217號判決在案，有
    臺灣臺中地方檢察署111年6月15日中檢永祥110偵34997字第
    1119064192號函、臺中市政府警察局第五分局111年6月14日
    中市警五分偵字第1110027553號函暨檢送被告供出毒品上手
    查獲資料、臺灣臺中地方檢察署檢察官110年度偵字第35401
    、40044號起訴書、本院111年度訴字第217號判決附卷可證
    （見偵34997卷第299頁至第307頁、本院卷第67頁至第87頁
    、第143頁至第166頁），是本案確因被告之供述而查獲枋啓
    耕及王瑞儀，應依毒品危害防制條例第17條第1項規定減輕
    其刑。被告犯行同時具有刑之加重減輕事由，依法先加後減
    ，並遞減之。
  ㈧按量刑固屬法院自由裁量之職權，然仍應受比例、罪刑相當
    原則等法則之拘束，並非可恣意為之，致礙及公平正義之維
    護，必須兼顧一般預防之普遍適應性與具體個案特別預防之
    妥當性，始稱相當。刑法第59條之酌量減輕其刑，必須犯罪
    另有特殊之原因與環境等等，在客觀上足以引起一般同情，
    認為即予宣告法定低度刑期尤嫌過重者，始有其適用（最高
    法院51年台上字第899號判例、77年度台上字第4382號判決
    意旨參照）。本院考量第三級毒品愷他命、含有「第二級毒
    品甲基安非他命、3,4-亞甲基雙氧甲基安非他命（MDMA）、
    第三級毒品3,4-亞甲基雙氧-N、N-二甲基安非他命、3,4-亞
    甲基雙氧苯基乙基胺戊酮、4-甲基甲基卡西酮、甲基-N,N-
    二甲基卡西酮」成分之外包裝「Instagram」毒咖啡包、含
    有「第三級毒品4-甲基甲基卡西酮、甲基-N,N-二甲基卡西
    酮、硝甲西泮」成分之外包裝「益生飲」毒咖啡包對社會秩
    序及國民健康危害甚鉅，被告為智識健全之人，對政府嚴格
    查緝販賣毒品之行為，自無不知之理，竟仍為本案販賣第三
    級毒品及販賣第二級毒品而混合二種以上毒品未遂犯行，嚴
    重影響社會治安；且毒品危害防制條例第4條第2項、第3項
    販賣第二級、第三級毒品之法定本刑分別為「無期徒刑或10
    年以上有期徒刑」、「7年以上有期徒刑」，犯罪事實欄一㈡
    部分依毒品危害防制條例第9條第3項販賣混合二種以上之毒
    品者加重其刑至二分之一，然被告犯行經依毒品危害防制條
    例第17條第1項、第2項減輕其刑，犯罪事實欄一㈡再依刑法
    第25條第2項減輕其刑後，其法定最低刑度非高；且衡以被
    告所犯之販賣第三級毒品及販賣第二級毒品而混合二種以上
    之毒品未遂罪，對於社會治安可能造成之不良影響，實難認
    有何客觀上足以引起一般同情之顯可憫恕或予以宣告法定最
    低度刑期猶嫌過重之情形存在，故本院認被告所為犯行，核
    無再行適用刑法第59條規定減輕其刑之餘地。
  ㈨爰審酌被告明知毒品具有成癮性，服用後會產生依賴性、耐
    藥性，且戒癮不易，嚴重妨害人之身心健康，竟販賣第三級
    毒品及第二級毒品而混合二種以上毒品以牟利，將致購買毒
    品者沈迷於毒癮而無法自拔，直接戕害國民身心健康，並進
    而導致施用毒品者為購買毒品施用而觸犯刑典之情事發生，
    而間接危害社會治安助長毒品氾濫，嚴重影響社會治安，所
    為實值非難；惟念其犯後坦承犯行，態度尚可；復兼衡本案
    所查獲被告販賣毒品數量，販賣次數為2次，對象為1人，及
    其為大學肄業，離婚，育有一女，由前妻扶養，需要負擔扶
    養費，現於新社香菇農場從事包裝的工作，月薪約3萬多元
    （見本院卷第183頁）等一切情狀，分別量處如附表一所示
    之刑。復審酌被告2次犯行時間相近、罪質相同等情，定其
    應執行之刑如主文所示。
三、沒收部分：
  ㈠扣案如附表二編號1至7所示之物，經鑑驗結果分別含有附表
    二編號1至7備註欄所示毒品成分，有衛生福利部草屯療養院110
    年10月28日草療鑑字第1101200215號鑑驗書及110年11月3日
    草療鑑字第1101000540號鑑驗書、內政部警政署刑事警察局1
    11年1月24日刑鑑字第1108043340號鑑定書附卷可憑（見偵3
    4997卷第267頁至第273頁、第281頁至第289頁），均屬違禁
    物，該等毒品應於被告最後一次販賣毒品犯行即如附表一編
    號2所示犯行之罪刑項下，分別依毒品危害防制條例第18條
    第1項前段、刑法第38條第1項宣告沒收銷燬及沒收之。扣案
    毒品咖啡包之外包裝已用於包裹上開毒品，難以與毒品完全
    析離，應一併沒收。
  ㈡被告就犯罪事實欄一㈠販賣第三級毒品愷他命所收取之價金11
    ,000元，為其犯罪所得，並未扣案，應依刑法第38條之1第1
    項、第3項規定宣告沒收，於全部或一部不能沒收或不宜執
    行沒收時追徵其價額。　
　㈢扣案如附表二編號8所示之行動電話1支，係供被告販賣毒品
    聯繫使用，業據被告於警詢供陳在案（見偵34997卷第36頁
    ），並有被告遭查獲蘋果廠牌iPhone黑色行動電話蒐證照片
    為憑（見偵34997卷第75頁至第76頁），爰依毒品危害防制
    條例第19條第1項規定宣告沒收。至附表二編號9所示之行動
    電話及編號10所示現金15,000元，據被告於警詢供稱附表二
    編號9所示之行動電話係其在車上聽音樂用，編號10是家人
    給的零用錢等語（見偵34997卷第36頁至第37頁），故不予
    宣告沒收。 
據上論斷，應依刑事訴訟法第299條第1項前段、第300條，毒品
危害防制條例第4條第2項、第3項、第4項、第6項、第9條第3項
、第17條第1項、第2項、第18條第1項前段、第19條第1項，刑法
第11條前段、第55條、第47條第1項、第25條第2項、第51條第5
款、第38條第1項、第38條之1第1項前段、第3項，刑法施行法第
1條之1第1項，判決如主文。
本案經檢察官張富鈞提起公訴，檢察官林忠義到庭執行職務。
中    華    民    國   111    年   10     月    31   日
                    刑事第七庭  審判長法  官  高增泓
                                      法  官  林雷安
                                      法  官  許曉怡
以上正本證明與原本無異。
如不服本判決應於收受送達後20日內向本院提出上訴書狀，並應
敘述具體理由；其未敘述上訴理由者，應於上訴期間屆滿後20日
內向本院補提理由書（均須按他造當事人之人數附繕本）「切勿
逕送上級法院」。
　　　　                              書記官  郭淑琪 
中    華    民    國   111    年   10     月    31   日
附錄本案論罪科刑法條全文：
毒品危害防制條例第4條
製造、運輸、販賣第一級毒品者，處死刑或無期徒刑；處無期徒
刑者，得併科新臺幣三千萬元以下罰金。
製造、運輸、販賣第二級毒品者，處無期徒刑或十年以上有期徒
刑，得併科新臺幣一千五百萬元以下罰金。
製造、運輸、販賣第三級毒品者，處七年以上有期徒刑，得併科
新臺幣一千萬元以下罰金。
製造、運輸、販賣第四級毒品者，處五年以上十二年以下有期徒
刑，得併科新臺幣五百萬元以下罰金。
製造、運輸、販賣專供製造或施用毒品之器具者，處一年以上七
年以下有期徒刑，得併科新臺幣一百五十萬元以下罰金。
前五項之未遂犯罰之。
毒品危害防制條例第9條第3項
犯前五條之罪而混合二種以上之毒品者，適用其中最高級別毒品
之法定刑，並加重其刑至二分之一。
附表一：
編號 犯罪事實 主文  1 犯罪事實一㈠ 邱議德販賣第三級毒品，累犯，處有期徒刑壹年肆月。 扣案如附表二編號8所示之物沒收；未扣案之犯罪所得新臺幣壹萬壹仟元沒收，於全部或一部不能沒收或不宜執行沒收時，追徵其價額。  2  犯罪事實一㈡ 邱議德販賣第二級毒品而混合二種以上毒品，累犯，未遂，處有期徒刑壹年貳月。 扣案如附表二編號3、4、6所示之物均沒收銷燬；扣案如附表編號1、2、5、7、8所示之物均沒收。 
附表二：
編號 扣案物品名稱及數量 備註 搜索扣押時間處所 1 標示「精氣神瑪卡」黑色包裝之毒咖啡包70包 送驗標示「精氣神瑪卡」黑色包裝之毒咖啡包70包，總毛重291.24公克，送驗單位指定鑑驗乙包 檢品編號：B0000000 檢品外觀：標示「精氣神瑪卡」黑色包裝（內含黃色粉末） 送驗數量：2.5711公克（淨重） 驗餘數量：1.4445公克（淨重） 檢出結果： 第三級毒品4-甲基甲基卡西酮、甲基-N,N-二甲基卡西酮、硝甲西泮、第四級毒品硝西泮 110年10月27日20時10分許，在臺中市○區○○○街00號前   一、送驗證物： ㈠精氣神瑪卡包裝毒品咖啡包，70包，內政部警政署刑事警察局分別予以編號A1至A70。 二、編號A1至A70：經檢視均為金/灰/黑色包裝，外觀型態均相似。 ㈠驗前總毛重288.11公克（包裝總重約69.30公克），驗前總淨重約218.81公克。 ㈡隨機抽取編號A6鑑定，經檢視內含黃色粉末。 　1.淨重2.19公克，取1.44公克鑑定用罄，餘0.75公克。 　2.檢出第三級毒品4-甲基甲基卡西酮、微量第三級毒品硝甲西泮(硝甲氮平)、甲基-N,N-二甲基卡西酮及微量第四級毒品硝西泮等成分。 　3.測得4-甲基甲基卡西酮純度約9%。 ㈢依據抽測純度值，推估編號A1至A70均含4-甲基甲基卡西酮之驗前總純質淨重約19.69公克。  2 標示「益生飲」白色包裝之毒咖啡包26包 送驗標示「益生飲」白色包裝之毒咖啡包26包，總毛重96.70公克，送驗單位指定鑑驗乙包 檢品編號：B0000000 檢品外觀：標示「益生飲」白色包裝（內含黃色粉末） 送驗數量：2.7338公克（淨重） 驗餘數量：0.7375公克（淨重） 檢出結果： 第三級毒品4-甲基甲基卡西酮、甲基-N,N-二甲基卡西酮、硝甲西泮、第四級毒品硝西泮 檢品編號：B0000000（取樣自檢品編號B0000000） 純質淨重： 4-甲基甲基卡西酮檢驗前淨重2.7338公克，純度6.2%，純質淨重0.1695公克 估算甲基-N,N-二甲基卡西酮純度<1%、硝甲西泮純度<1%、硝西泮純度<1%；推估檢品26包，檢驗前淨重70.6887公克，4-甲基甲基卡西酮純質淨重4.3827公克 同編號1 3 暴力熊圖示淡藍色包裝之毒咖啡包18包 送驗暴力熊圖示淡藍色包裝之毒咖啡包18包，總毛重61.40公克，送驗單位指定鑑驗乙包 檢品編號：B0000000 檢品外觀：暴力熊圖示淡藍色包裝（內含淡綠色粉末） 送驗數量：1.9880公克（淨重） 驗餘數量：0.2795公克（淨重） 檢出結果： 第二級毒品3,4-亞甲基雙氧甲基安非他命(MDMA)、第三級毒品5-甲氧基-N-甲基-N-異丙基色胺、愷他命、甲氧基-N-乙基-N-異丙基色胺 檢品編號：B0000000（取樣自檢品編號B0000000） 純質淨重： 5-甲氧基-N-甲基-N-異丙基色胺檢驗前淨重1.9880公克，純度<1% 估算3,4-亞甲基雙氧甲基安非他命(MDMA)純度<1%、愷他命純度<1%、甲氧基-N-乙基-N-異丙基色胺純度<1%；推估檢品18包，檢驗前淨重36.8179公克，檢驗後淨重35.1094公克 同編號1 4 標示「Instagram」紫紅相間包裝之毒咖啡包35包  送驗「Instagram」紫紅相間包裝之毒咖啡包35包，總毛重175.98公克，送驗單位指定鑑驗乙包 檢品編號：B0000000 檢品外觀：標示「Instagram」紫紅相間包裝（內含綠色粉末） 送驗數量：4.3086公克（淨重） 驗餘數量：1.5299公克（淨重） 檢出結果： 第二級毒品甲基安非他命、3,4-亞甲基雙氧甲基安非他命(MDMA)、第三級毒品3,4-亞甲基雙氧-N,N-二甲基安非他命、3,4-亞甲基雙氧苯基乙基胺戊酮、4-甲基甲基卡西酮、甲基-N,N-二甲基卡西酮、第四級毒品硝西泮 同編號1   一、送驗證物： ㈠Instagram包裝毒品咖啡包，35包，內政部警政署刑事警察局分別予以編號B1至B35。 二、編號B1至B35：經檢視均為白/紫/粉紅色包裝，外觀型態均相似。 ㈠驗前總毛重171.24公克（包裝總重約33.60公克），驗前總淨重約137.64公克。 ㈡隨機抽取編號B8鑑定，經檢視內含綠色粉末。 　1.淨重4.24公克，取3.70公克鑑定用罄，餘0.54公克。 　2.檢出微量第二級毒品甲基安非他命、3,4-亞甲基雙氧甲基安非他命(MDMA)、微量第三級毒品4-甲基甲基卡西酮、3,4-亞甲基雙氧苯基乙基胺戊酮、甲基-N,N-二甲基卡西酮、3,4-亞甲基雙氧-N,N-二甲基安非他命、微量第四級毒品硝西泮及微量第四級毒品毒品先驅原料2-胺基-5-硝基二苯酮等成分。  5 女孩圖示藍色包裝之毒咖啡包4包 送驗女孩圖示藍色包裝之毒咖啡包4包，總毛重27.24公克，送驗單位指定鑑驗乙包 檢品編號：B0000000 檢品外觀：女孩圖示藍色包裝（內含淡黃色粉末） 送驗數量：5.8832公克（淨重） 驗餘數量：2.2711公克（淨重） 檢出結果： 第三級毒品2-(4-溴-2,5-二甲氧基苯基）-N-(2-甲氧基苯甲基）乙胺、3,4-亞甲基雙氧苯基乙基胺戊酮、4-甲基甲基卡西酮、甲基-N,N-二甲基卡西酮、第四級毒品硝西泮 檢品編號：B0000000（取樣自檢品編號B0000000） 純質淨重： 3,4-亞甲基雙氧苯基乙基胺戊酮檢驗前淨重5.8832公克，純度<1%。4-甲基甲基卡西酮檢驗前淨重5.8832公克，純度1.4%，純質淨重0.0824公克 估算2-(4-溴-2,5-二甲氧基苯基）-N-(2-甲氧基苯甲基）乙胺純度<1%、甲基-N,N-二甲基卡西酮純度<1%、硝西泮純度<1%；推估檢品4包，檢驗前淨重23.2260公克，4-甲基甲基卡西酮純質淨重0.3252公克 同編號1 6 綠色錠劑1包 送驗綠色錠劑1包 檢品編號：B0000000 檢品外觀：綠色錠劑 送驗數量：12.6560公克（淨重） 驗餘數量：12.2439公克（淨重） 檢出結果： 第二級毒品3,4-亞甲基雙氧甲基安非他命（MDMA)、3,4-亞甲基雙氧安非他命（MDA) 檢品編號：B0000000（取樣自檢品編號B0000000） 純質淨重： 3,4-亞甲基雙氧甲基安非他命（MDMA)檢驗前淨重12.6560公克，純度46.8%，純質淨重5.9230公克 估算3,4-亞甲基雙氧安非他命（MDA)純度<1%、硝甲西泮純度<1% 同編號1 7 第三級毒品愷他命2包 送驗晶體2包 檢品編號：B0000000 檢品外觀：晶體 送驗數量：14.9501公克（淨重） 驗餘數量：14.9426公克（淨重） 檢出結果：第三級毒品愷他命 檢品編號：B0000000 檢品外觀：晶體 送驗數量：3.8609公克（淨重） 驗餘數量：3.8428公克（淨重） 檢出結果：第三級毒品愷他命 檢品編號：B0000000（取樣自檢品編號B0000000~B0000000），經送驗單位同意，依檢品成分、外觀、顏色，分別取樣併驗純質淨重 純質淨重： 愷他命檢驗前淨重18.8110公克，純度51.0%，純質淨重9.5936公克 同編號1 8 蘋果廠牌iPhone黑色行動電話1支  同編號1 9 蘋果廠牌iPhone銀色行動電話1支  同編號1 10 現金新臺幣15,000元  同編號1